臺灣高雄地方法院刑事判決　　　　　　　96年度訴字第1335號
公　訴　人　臺灣高雄地方法院檢察署檢察官
被　　　告　丙○○
選任辯護人　林樹根律師
　　　　　　洪茂松律師
　　　　　　邱麗妃律師
上列被告因違反槍砲彈藥刀械管制條例案件，經檢察官提起公訴
（95年度偵字第19528 號），本院判決如下：
    主  文
丙○○無罪。
    理  由
壹、程序方面
  (一)內政部警政署刑事警察局94年2 月14日刑鑑字第0940019893
    號槍彈鑑定書、96年6 月27日刑鑑字第0960084873號函，均
    屬於刑事訴訟法第206 條之鑑定報告，依刑事訴訟法第159
    條第1 項之除外規定（該條立法理由參照），得作為證據。
  (二)按被告以外之人於審判外之言詞或書面陳述，除法律有規定
    者外，不得作為證據，刑事訴訟法第159 條第1 項固定有明
    文。惟被告以外之人於審判外之陳述，雖不符同法第159 條
    之1 至之4 之規定，而經當事人於審判程序同意作為證據，
    法院審酌該言詞陳述或書面陳述作成時之情況，認為適當者
    ，亦得為證據，同法第159 條之5 亦有明文。查本案證人許
    正駿、蔡少帆於警詢之陳述、顏新坊、吳書婷於警詢及偵查
    中之證述、鄒行凱於偵查中之證述，為審判外之陳述而屬傳
    聞證據，暨其他相關具傳聞性質之證據資料，公訴人、被告
    及辯護人於本院準備程序及審判程序中對於前述證人於警詢
    或偵查中之證述暨其他相關具傳聞性質之證據資料之證據能
    力，均表示同意作為證據。本院審酌證人陳述及證據資料作
    成時之情況，核無違法取證或其他瑕疵，認為以之作為證據
    為適當，上開證人於審判外之陳述及相關證據資料，自得做
    為證據。
貳、實體方面
一、公訴意旨略以：丙○○明知具有殺傷力之手槍係槍砲彈藥刀
    械管制條例所管制之物品，未經許可，不得無故持有，竟於
    民國94年1 月25日下午3 時5 分前某時，由不詳管道取得仿
    GLOCK 型半自動手槍改造之改造手槍（槍枝管制編號：0000
    000000號）1 枝及不具殺傷力之玩具子彈2 顆，藏放於車號
    ZW-2495 號自小客車駕駛座後方置物袋內，進而未經許可，
    無故持有。迄同日下午3 時5 分左右，丙○○駕駛上開自小
    客車，上載顏新坊（業經檢察官另為不起訴處分）與少年吳
    書婷，至高雄市苓雅區○○○路84號前停車，因丙○○下車
    探訪朋友，而請顏新坊及吳書婷在車上等候，適為警在上揭
    自小客車駕駛座後方之置物袋內查獲並扣押上開槍彈，始悉
    上情。因認被告涉犯槍砲彈藥刀械管制條例第8 條第4 項之
    未經許可持有其他可發射子彈具有殺傷力之手槍罪嫌。
二、按犯罪事實應依證據認定之，無證據不得推定其犯罪事實。
    又不能證明被告犯罪者，應諭知無罪之判決，刑事訴訟法第
    154 條、第301 條第1 項分別定有明文。又事實之認定，應
    憑證據，如未能發現相當證據，或證據不足以證明，自不能
    以推測或擬制之方法，為裁判基礎（最高法院40年台上字第
    86號判例參照）。另認定犯罪事實所憑之證據，雖不以直接
    證據為限，間接證據亦包括在內；然而無論直接或間接證據
    ，其為訴訟上之證明，須於通常一般之人不致有所懷疑，而
    得確信其為真實之程度者，始得據為有罪之認定，倘其證明
    尚未達到此一程度，而有合理之懷疑存在時，即無從為有罪
    之認定（最高法院76年台上字第4986號判例參照）。
三、公訴意旨認被告丙○○涉有上揭犯罪事實，無非係以：扣案
    之上開槍彈、證人顏新坊、吳書婷於警詢及偵查之證述及被
    告之供述等，為其論據。訊據被告固不否認警方於94年1 月
    25日下午3 時5 分許，自其所駕駛之車號ZW-2495 號自小客
    車駕駛座後方置物袋內，起出上開槍彈之事實，惟否認有何
    持有上開手槍之犯行，辯稱：上開車輛係向友人許正駿所借
    用，並不知為何會有上開手槍在車內等語。
四、經查：
  (一)扣案之上開手槍1 支，經檢察官送內政部警政署刑事警察局
    鑑定，其鑑定結果：送鑑手槍1 支（槍枝管制編號00000000
    00號），認係由仿GLOCK 17型半自動手槍製造之玩具手槍換
    裝土造金屬槍管（彈室端仍為玩具槍管之彈室）改造而成之
    改造手槍，機械性能良好，可供擊發適用子彈使用，認具殺
    傷力，有該局94年2 月14日刑鑑字第0940019893號槍彈鑑定
    書在卷足憑（見偵字第3097號影卷第19頁）；復經本院再送
    刑事警察局為裝填實用子彈試射，測得發射彈丸單位面積動
    能為63.9焦耳/ 平方公分，已逾足以穿入人體皮肉層之彈丸
    單位面積動能20焦耳/ 平方公分，亦有該局96年6 月27日刑
    鑑字第0960084873號函附卷可按（見本院卷第55頁），足認
    扣案手槍為其他可發射子彈具有殺傷力之手槍。
  (二)證人顏新坊（冒名「顏宏銘」）於內勤檢察官訊問時雖證稱
    ：同車女生（指吳書婷）有跟他透露在被告開車去找他之前
    就有看到扣案手槍等語（見偵字第3097號影卷第9 頁）。惟
    （冒名「顏宏銘」）於警詢時卻稱：不知道扣案手槍為何人
    所有等語（見警卷第10頁）；復於偵訊時證稱：當天被告丙
    ○○是因為通緝被抓的，且警察有跟他說丙○○是因為毒品
    和槍被通緝，所以在丙○○的車上被搜到的槍和毒品就可以
    知道這此東西是誰的，他並不確定這些東西一定是被告的，
    但經推斷可以認定等語（見偵字第19528 號卷第44頁）。另
    又證稱：在警局時有問吳書婷的口供如何，並要她把罪通通
    推給丙○○，是因為當時在車上就是他們3 人，但不能推給
    吳書婷，且大家當時都想交保，但他真的不知道東西（扣案
    手槍）是誰的等語（見偵字第19528 號卷第72頁）；且證人
    吳書婷於警詢時已陳稱：駕駛座後方置物箱內查獲扣案手槍
    ，不清楚是誰的等語（見警卷第6 頁）；復於偵訊時證稱：
    顏新坊是坐在駕駛座的後面；且並沒有說過上開顏新坊所說
    的話等語（見偵字第19528 號卷第68、70頁）。從而，證人
    顏新坊之上開證詞，或為其所推測，或已為證人吳書婷所否
    認，且證人顏新坊涉案部分，雖已經不起訴處分，惟其既座
    在駕駛座的後面與扣案手槍距離最近，於本件犯罪事實仍屬
    利害關係人，其證詞既有前揭之瑕疵，自難憑此而為不利於
    被告之認定。
  (三)上開車輛係證人許正駿借予被告使用，為被告所自承，並有
    證人許正駿及證人即租車公司店長蔡少帆於警詢時陳述在卷
    ，是則上開車輛係證人許正駿向翰緯國際有限公司租用後，
    交予被告使用，堪以認定。雖證人許正駿於警詢時係陳稱：
    該車係於94年1 月18日或19日，他幫丙○○向車行租的；租
    車時只有他和被告丙○○2 人；查獲之扣案手槍為丙○○所
    有等語。惟依證人蔡少帆於警詢時證稱：許正駿係94年1 月
    24日租車，當時只有許正駿1 人，如有與朋友前往，公司之
    作業程序會叫他做連帶保證人，資料中沒有連帶保證人就是
    只有許正駿1 人前去租車等語（見本院卷第94反面、95頁）
    。從而證人許正駿上開證詞與證人蔡少帆之證詞就被告有無
    一同前往租車之陳述相左，且證人許正駿既曾使用上開車輛
    ，雖其時間甚短，惟就本件犯罪事實仍屬利害關係人，其證
    詞是否可採，尚非無疑。
  (四)另證人甲○○雖於本院結證稱：於94年1 月間，有和丙○○
    去找顏新坊，當天顏新坊有拿1 把手槍出來給他看，是黑色
    手槍，只能確定與扣案之手槍同型，無法肯定是否同1 把等
    語（見本院卷第71、72頁），依其證言固無法認定扣案手槍
    為顏新坊所有，然亦無法反推論即屬被告所持有。
  (五)又證人即起出扣案手槍之員警鄒行凱於本院證稱：發現上開
    車輛時，車上僅有顏新坊及吳書婷；扣案手槍確係於上開車
    輛中駕駛座之後方置物袋內所起出（見本院卷第78頁）。如
    扣案手槍果為被告所有，依常情判斷，被告既已離車前往訪
    友，豈會將扣案手槍逕自留在車上，而不一同攜走；又與被
    告同車之證人顏新坊及吳書婷之證詞亦未提及被告有穿帶手
    套，且扣案手槍既經本院送內政部警政署刑事警察局鑑定有
    無被告丙○○及證人顏新坊之指紋，鑑定結果為經以氰丙烯
    酸酯法化驗結果，未發現可資比對之指紋，有該局96年6 月
    27日刑鑑字第0960084873號函在卷足憑（見本院卷第55頁）
    ，因此，並無證據證明，被告曾持有扣案手槍甚明。
五、綜上所述，公訴人所舉之上開證據資料，顯然無法說服本院
    形成被告有罪之確信，公訴人復未提出其他積極之證據，足
    資證明被告有何公訴人所指未經許可持有其他可發射子彈具
    有殺傷力之手槍之犯行，不能證明被告犯罪，自應為被告無
    罪判決之諭知。
據上論斷，依刑事訴訟法第301 條第1項，判決如主文。
本案經檢察官乙○○到庭執行職務。
中　　華　　民　　國　　96　　年　　9 　　月　　21　　日
              刑事第十二庭  審判長法　官  洪碩垣
                                  法  官  張  震
                                  法  官  施介元
以上正本證明與原本無異。
如不服本判決應於收受本判決後10日內向本院提出上訴書狀，並
應敘述具體理由，如未敘述上訴理由者，應於上訴期間屆滿後20
日內補提理由書狀於本院（均須按他造當事人之人數附繕本）「
切勿逕送上級法院」。
中　　華　　民　　國　　96　　年　　9 　　月　　21　　日
　　　　　　　　　　　　　　　　　書記官  謝群育
